Inventaris van het archief van de familie Van Hogendorp en aanverwante Families, (1304) 1631-1961
Nationaal Archief, Den Haag
- STUKKEN BETREFFENDE AFZONDERLIJKE FAMILIES EN PERSONEN., B.
  - FAMILIE VAN HOGENDORP.
    - Henrik van Hogendorp (1799-1830?)., 35.
      ongehuwd, 7e kind van G.K. (te Nice ?)
      - Doopinschrijving van Henrik v. H. (zoon G.K.), geb. 6-2-1799, gedoopt 21-2-1799 / Extract uit het doopregister van de Waalse kerk te Amsterdam., 2 mei 1811; 246; 1 stuk
        Zie 244
      - Koninklijk(?) Besluit van 2 mei 1815 houdende de benoeming van Hendrik v.H. tot page van de Souverein Vorst Willem I, afschrift., 239; 1 stuk
      - Brieven van de commissaris generaal van het Departement van Oorlog aan Hendrik van H. betreffende zijn benoeming tot 2e resp. 1e luitenant bij het korps Rijdende Artillerie., 5-7-1817 en 26-2-1824; 237; 2 stukken
      - Notariële akte betreffende de overdracht van onroerende goederen van G.K. van H. en diens vrouw Hester Clifford aan hun zoon Henrik v. H., 30-5-1824; 240; 1 stuk
      - Eigendomsbewijzen van stukken land te Beverwijk, Uitgeest, Wijk aan Duin, Wijk aan Zee (en) Heemskerk, toebehorende aan Henrik v. H., gecollationeerde afschriften., 1824; 241-243; 6 stukken
        - Bestanddeel 1., 241
        - Bestanddeel 2., 242
        - Bestanddeel 3., 243
      - Brief van zijn legercommandant, de majoor (onleesbaar), aan Hen(d)rik van H., waarin hij vergunning krijgt voor 8 maanden met verlof naar Frankrijk te gaan., 7-10-1829; 238; 1 stuk
        bij K.B. verleend
      - Doopinschrijving van Hendrik van H., geb. 6-2-1799, gedoopt op 21-2-1799 / Extract uit de Burgerlijke Stand van de gemeente Amsterdam., 11-5-1830; 244; 1 stuk
        Zie 246
      - Testament van Henrik van H., overleden te Nice 13 juni 1830, (dus afschrift ?)., 4-3-1831; 245; 1 stuk
      - Akte van boedelscheiding en testament van Henrik van H. (B b 7, zoon van G.K.) (1799-13 juni 1830), afschrift., 21-2-1831 en 5-10-1830; 328; 2 stukken
        Zie 330
      - Akten van boedelscheiding van Henrik van H. (1799-1830, B b 7), extracten., 21-2-1831; 330; 3 stukken
        Zie 328
      - Brief aan de Earl of Roden K.P. te Nice van ....., 14 juni 1830; 229; 1 stuk
      - Ingekomen - en minuten van uitgaande brieven (1825-1829), ---
        - Frits van H., 285
        - Margo van H., 227A
        - een onbekende, 542
    - Frits van Hogendorp (I) (1802-1872) en Leopoldine van Limburg Stirum (II) (1817-1894)., 36.
      hij 9e kind van G.K.
      - FRITS VAN HOGENDORP., I.
        - Stukken van geschiedkundige aard., a.
          - Betreffende de gebeurtenissen op staatkundig gebied in november 1813., 1.
            - Verzoek van G.K. aan de vroedschap van Rotterdam om de Pensionaris weer naar Den Haag te laten terugkeren, in verband met de veiligheid van het land, met aantekeningen van Frederik van H., afschrift., 1792; 147; 1 stuk
            - "Graaf Gijsbert Karel van Hogendorp", herdruk uit het jaarboek "....."., 1834; 1021; 1 deel
            - Herdenkingsgeschriftje bij de dood van Gijsbert Karel van Hogendorp, opgesteld door Mr. G.W. Vreede, advocaat te Gorcum, gedrukt., 7 aug. 1834; 959; 1 deel
            - Artikel uit "de Haagsche courant" over het overlijden van G.K. van H., afschrift., 1834; 76; 1 stuk
            - "Redevoering ter nagedachtenis aan Gijsbert Karel van Hogendorp", artikel door Mr. F.A. Baron van Hall, gedrukt., 1835-1864 (?); 963; 1 deel
            - Lofrede van Van der Duyn (?) ter nagedachtenis van G.K., c. 1838; 158; 1 stuk
            - "Aantekeningen van een staatsman betreffende de opdracht der souvereiniteit in 1813, medegedeeld in een schrijven aan Mr. G. Groen van Prinsterer", artikel van P.J. Elout., 1850; 973; 1 deel
            - "G.K. van H.", Lofdicht door J. van Harderwijk., 1853; 970; 1 deel
            - "Bijdragen tot de huishouding van staat in het koningrijk der Nederlanden, verzameld ten dienste van de Staten-Generaal" door Gijsbert Karel van H., 2e druk, verzorgd door Mr. J.R. Thorbecke, delen 1, 2, 7, 8, 9 en 10, gedrukt., 1854; 1041; 3 delen
            - "Gijsbert Karel van Hogendorp", artikel door Mr. S. Vissering, overdruk uit "De Gids", 1855 nr. 9., 962; 1 deel
            - "Geschied- en redekunstig gedenkschrift van Nederlands Herstelling in den jare 1813", door J.H. van der Palm, gedrukt., 1860; 902; 1 deel
            - "Nederland en Oranje", 1813, door Mr. Groen van Prinsterer. gedrukt, afkomstig van F.v.H., 1863; 325; 1 deeltje
            - Litho van de beeltenis van G.K. van H., 1863; 545; 1 stuk
            - "Woerden, herinneringen en taferelen uit het jaar 1813", gedrukt., 1863; 982; 1 deel
            - Brieven, circulaires en brochures, kranteartikelen, toegangsbewijzen, programma's, afbeeldingen e.d. betreffende de oprichting van en het leggen van de eerste steen van een nationaal gedenkteken voor 17 november 1813, verzameld doorF. van H., november 1863; 612; 1 omslag
              Zie 615
            - Diverse brochures, toespraken en kranteartikelen betreffende de 50-jarige herdenking van de onafhankelijkheid in 1813 verkregen., 1862-1869; 992; 1 omslag
            - Programma's, artikelen e.d. betreffende de eerste steenlegging op 17-11-1863 en de onthulling op 17-11-1869 van het Nationaal Gedenkteken voor 1813., 1863-1869; 991; 1 omslag
            - "Na het feest", rede gehouden door J.P. Hasebroek betreffende de feesten ter herinnering aan November 1813., 1863; 985; 1 deel
            - "1813 in het licht der volkshistorie herdacht", artikel door Mr. Groen van Prinsterer., 1863; 980; 1 deel
            - "Oranje boven", geschiedkundige bijdrage tot de omwenteling van 1813, door J.W. Schübart, met een aanvulling uit 1869., 1863-1869; 971; 2 delen
            - "Mr. J.C. Faber van Riemsdijk in de maand november 1813", artikel door Mr. J.L.G. Gregory., 1864; 997; 1 deel
            - "Familieherinneringen uit de jaren 1811, 1812 en 1813", artikel door P.J. Kikkert., 1864; 983; 1 deel
            - "Gorcum's ramp en verlossing in 1813 en 1814", met brochure betreffende de viering van de 50e verjaardag van Gorcum's verlossing., 1864; 981; 2 delen
            - "Graaf Gijsbert Karel van Hogendorp" en "De omwenteling van 1813", artikelen in "Nationaal Museum", 1865 nr. 11 en 12., 978; 1 deel
            - Programma's e.d. betreffende de onthulling van de gedenknaald te Scheveningen op 24-8-1865., 614, 995; 2 omslagen
              - Bestanddeel 1., 614
                achterzijde: vervallen beschrijving 971
              - Bestanddeel 2., 995
            - Adelsbrief van G.K. van H., op 16 september 1815 uitgereikt door Koning Willem I, extract., 28-10-1867; 63; 1 stuk
            - Uitnodigingsbrief van de burgemeester van Rotterdam, Van Vollenhoven, aan F.v.H., om bij de onthulling van het standbeeld van zijn vader G.K. van H. te Rotterdam op 26-10-1867 aanwezig te willen zijn, met toegangsbewijs., 5-10-1867; 466-467; 3 stukken
              - Bestanddeel 1, 466
              - Bestanddeel 2, 467
            - Exemplaar van "De Nederlandsche Spectator", met een opmerking over een artikel van G.K. van H. over George Washington., 19-1-1867; 407; 1 stuk
            - Artikel over het verblijf van G.K. van H. in de Verenigde Staten van Amerika in 1783, door M. Théodore Juste, gedrukt., 1869; 1044; 1 deel
              achterzijde: vervallen beschrijving 1044
            - "Levensschets van G.K. van H.", artikel door Willem H. Gosler, met een begeleidend schrijven van de auteur aan F.v.H. (B b 9) dd. 28-11-1867, gedrukt., 967; 1 deel en 1 stuk
            - "Gijsbert Karel van H. en de omwenteling van 1787", artikel door R. Fruin, overdruk uit "De Gids", 1867 nr. 4., 966; 1 deel
              Zie 965
            - Artikelen, feestzangen en toespraken e.d. betreffende de onthulling van het standbeeld van G.K. van H. op 26 oktober 1867., 990; 1 omslag
            - "De jongelingsjaren van G.K. van H.", artikel door R. Fruin, overdruk uit "De Gids". 1867nr. 2., 965; 1 deel
            - Programma van de onthulling van het standbeeld van G.K. van H. te Rotterdam door Koning Willem III., 26-10-1867; 60; 1 stuk
            - Exemplaren van "Het Volksblad", met artikelenreeks over G.K. van H., jan. 1867 - maart 1867; 406; 2 stukken
            - Staat van dienst van de generaal majoor Wauthier, Guillaume Théodore, geboren 29-8-1765, overleden 15-4-1838., 2 juni 1869; 952; 1 stuk
            - Staat van dienst van Generaal Leopold Graaf van Limburg Stirum, geb. 12-12-1758. overl. 25-6-1840., 2 juni 1869; 953; 1 stuk
            - Exemplaar van "De Nederlandsche Spectator" met een recensie over 2 boeken betreffende 1813, gedrukt., 27-11-1869; 1025; 1 stuk
            - Feestcantate, gezongen ter gelegenheid van de onthulling van het National Gedenkteken voor 1813 op 17-11-1869., 986; 1 deel
            - "1813", artikel van Mr. W.A.C. de Jonge., 1869; 979; 1 deel
            - Beschouwingen door R. Fruin over "G.K. van H. en Leopold van Limburg Stirum in de dagen van 17-21 november 1813, Wederlegging van Dr. R. Fruin door Theod. Jorissen", overdruk uit "De Gids" No. 4., 1869; 968; 1 deel
            - "De omwenteling van 1813 te 's-Gravenhage", artikel door Jhr.Mr. A.A. van Oldenbarneveld genaamd Witte Tullingh., 1869; 974; 1 deel
            - Kranteartikelen, afbeeldingen, toegangsbewijzen, gedichten en een brochure betreffende de onthulling van het Nationaal Gedenkteken voor 17 november 1813., november 1869; 615; 1 omslag
              Zie 612
            - Extract uit de registers van de Burgerlijke Stand der gemeente Beverwijk van het huwelijk van G.K. van H. met Hester Clifford op 3 mei 1789., 16 april 1879; 65; 1 stuk
            - Brochures en programma's betreffende de 75-jarige herdenkingsfeesten (van 1813)., 30-11-1888; 993; 1 omslag
            - "Aantekeningen van het gebeurde in de stad Haarlem van 15-11 tot 2-12-1813", artikel door Mr. Joh. Enschede., Z.d.; 975; 1 deel
            - Beschouwingen door L.G.J. Verberne over het artikel "Mijne verantwoording voor God en menschen", geschreven door G.K. van H. in 1792, overdruk uit "Nederlandsche Historiebladen" nr. 2 en 3., Z.d.; 964; 1 deel
            - Knipsel uit de Rotterdamsche Courant van 6 augustus 1834 betreffende het overlijden van G. K., Z.d.; 64; 1 stuk
            - "Kozakjesdag", gedicht gemaakt door "Otto" voor zijn oom F. van H. n.a.v. de November 1813 herdenkingen., Z.d.; 610; 1 stuk
          - Stukken betreffende brieven en gedenkschriften van G. K., 2.
            (correspondentie e.d. uitgegeven door Frits van H. / verzameld door idem) c. 1864
            - (potlood: op alfabet, iedere afzender één nummer) Briefwisseling van F. van H. betreffende het samenstellen van de "Brieven en Gedenkschriften van G.K. in 1813" met:., 1863-1870; 655; 1 omslag
              A. R. Falck
              C. Vosmaer
              Praetorius
              R. Fruin (Leiden)
              Prof. G.W. Vreede
              J.T. Bodel Nyenhuis
              P. Elout
              Nicolaas Beets
              F. s'Jacob
              A.A. van Oldebarneveld, genaamd Tullingh
              S.(?) Muller F.zn
              de Jonge
              H. Repelaer van Driel
              A. Canneman
              J. de Bosch Kempers
              en Gemeentearchief Rotterdam
            - #(655)#Brieven van Prof. van Assen aan F. van H., #(630)#Brief van E. van Assen aan F.v.H. als begeleidend schrijven van de papieren m.b.t. 1813, afkomstig van zijn vader Prof. van Assen.; 22 okt. 1831 - 5 febr. 1833; 399; 8 stukken
              Zie: D (=4 ?)
            - #(655)#Brief van Nicolaas Beets aan F.v.H., 26-11-1866; 412; 1 stuk
            - #(655)#Brief van J.D. Bosch Kemper aan F.v.H., 4-12-1866; 410; 1 stuk
            - #(655)#Brieven van A. da Costa (zoon van I. d. C. !) aan F.v.H., 2 febr. 1860 - 21 mei 1860; 398; 4 stukken
              Zie 458
            - #(655)#Brief van I. da Costa aan F.v.H., 3-12-1857; 380; 1 stuk
            - #(655)#(Niet verzonden) brieven van F.v.H. aan I. Da Costa, ontwerp., Z.d. en 28-3-1859; 458; 4 bladen
              Zie 398
            - #(655)#Briefwisseling van G. en S. Dedel met F.v.H., 10-12-1821 - 7-1-1831; 396; 1 omslag
            - #(655)#Brieven van A.M. Dedel, geb. Corver Hoofz, aan F.v.H, en van ... Dedel en van J.W. Dedel, ook aan F.v.H., 19-10-1825, 13-1-1829 en z.d.; 397; 3 stukken
              Zie 396
            - #(655)#Brief van M. Diepenheim aan F.v.H. Batavia., 1-3-1866; 616; 1 stuk
            - #(655)#Briefwisseling van P.J. Elout (student in de rechten) met F.v.H., 6-11-1825 - 15-6-1839 en z.d.; 395; 1 omslag
              Zie 381
            - #(655)#Brieven van Elout (wie ?) aan F.v.H., 11-1-1860 - 7-9-1869; 381; 6 stukken
              Zie 395
            - #(655)#Brief van F.v.H. aan A.R. Falck te Utrecht over zijn vader G.K. v. H., ontwerp., 6-12-1864; 596
            - #(655)#Niet verzonden brieven van F.v.H. aan Mr. G. Groen van Prinsterer, met enkele afschriften, ontwerpen., 30-1-1860 - 15-2-1860 en z.d.; 457; 1 omslag
            - Brieven van G.K. van H. aan de Souvereine Vorst Willem I, afschriften, gedateerd december 1814, met een begeleidend schrijven van J.W. Holtrop aan F.v.H., c. 1863; 613; 2 stukken
            - #(655)#Brief van F.v.H. aan (Koning) Willem III, waarin hij verzoekt te worden toegelaten tot de staatssecretarie, teneinde een onderzoek naar de nagelaten papieren van zijn vader te kunnen instellen, concept., Z.d.; 595; 1 stuk
            - #(655)#Brieven van F. s'Jacob, S. van Golverdingen e.a. aan F.v.H. (1802-1872) over geschriften van G.K. van H., 1864-1868; 145; 4 stukken
            - #(655)#Brief van F. s'Jacob aan F.V.H., Rotterdam., 22-11-1866; 415; 1 stuk
            - Aanhalingen uit "Briefwechsel mit F.H. Jacobi", door Johan George Hamann, o.a. over Dirk en G.K. van H, afschrift / uittreksel., 1868; 448; 3 bladen
            - #(655)#Brieven van J. van Lennep aan F.v.H., 3-2-1830 - 1-6-1831; 403; 4 stukken
            - #(655)#Brieven van Henriëtte Sophie van Lennep aan F.v.H., 2-2-1830 - 30-4-1831; 404; 4 stukken
            - #(655)#Brieven van G.A.G. van Maanen aan Frits., 11-3-1822 - 4-11-1823 en z.d.; 382; 1 omslag
            - #(655)#Brieven van P.C. Masje (uit Demerara, een stichting van de Westindische Compagnie, werd in 1814 definitief aan Engeland afgestaan) aan Frits., 22-12-1823 - 8-2-1831; 387; 1 omslag
              kriebel "21-11-1813" ?
            - #(655)#Brieven van F.v.H. aan Prof. S.E. Nasse, afschriften., Z.d.; 484; 2 stukken
            - #(655)#Briefwisseling tussen F.v.H. en zijn neef Prof. Siegfried Erwin Nasse (geb. 2-12-1830, overl. 4-1-1890, echtgen. v. Hermina Clara v. Hogendorp, 5e kind v. Dirk, B b 6) over diens brochure "Preussen en de Neder- landen", (1x afschrift ?)., Z.d. - 10-6-1867; 392; 2 stukken
            - #(655)#Brief van M. Nijhoff aan F.v.H. (1802-1872) (betreffende de gedenkschriften ?)., 1870; 150
            - #(655)#Brieven van P.E.H. Praetorius aan F.v.H., 31-12-1866 - 14-2-1868; 416; 6 stukken
              doorgestreept ?: zie 433
            - #(655)#Brief van Praetorius aan F.v.H. (B b 9)., 10-11-1854; 840; 1 stuk
            - #(655)#Brief van P. Roscam Abbing aan F.v.H., Breda., 30-12-1833; 483; 1 stuk
            - #(655)#Brieven van .. Schutz van Houten aan F.v.H., R'dam., 21-11 - 29-12-1866; 414; 2 stukken
            - #(655)#Brieven van Van Steenhoven aan Frits (met lakstempel)., 28-12-1824 - 12-3-1839; 393; 2 omslagen (I.II)
            - #(655)#Brieven van A. Straterus aan F.v.H., 20-2-1867-18-6-1869 en z.d.; 417; 3 stukken
            - #(655)#Brieven van H.W. van Teulen (?) aan F.v.H., 15-12-1856 - 30-12-1866; 409; 5 stukken
            - #(655)#Brief van S. Vissering aan F.v.H., 20-11-1866; 411; 1 stuk
            - #(655)#Brieven van F.v.H. aan Prof. G.W. Vreede, hoogleraar te Utrecht, afschriften, niet compleet., Z.d. en 19-12-1863; 593; 8 bladen
              Zie 587
            - #(655)#Brieven van F.v.H. (B b 9) aan Prof. Vreede (te Utrecht), en aan A. Canneman (te Arnhem), afschriften., 30-3-1859, 18-6-1864; 587; 2 stukken
              Zie 593
              hoort dit bij "de gedenkschriften" ?
            - #(655)#Brieven van George Willem Vreede (hoogleraar in het staatsrecht en volkenrecht te Utrecht) aan F.v.H., 2-7-1866 - 24-2-1867; 413; 4 stukken
            - "Brieven en Gedenkschriften van Gijsbert Karel van Hogendorp", uitgegeven door Frederik van Hogendorp, concepten., 1864-1865; 1157 - 1210; 55 mappen
              (Dit is oud inv.nr. 656)
              Voor een specificatie van de inhoud der mappen, zie verderop bij inv.nrs 1157-1210.
            - Verzendlijst, opgesteld door F.v.H., van zijn boek "Brieven en Gedenkschriften van G.K. v. H.", deel l., 1866; 428; 1 stuk
            - Bedankbrieven van diverse personen en instellingen aan F.v.H. voor het toezenden van een exemplaar van zijn (publicatie) "Brieven en Gedenkschriften van G.K. v. H.", deel l, 1866., 1866-1867; 427; 1 omslag
              achterzijde: vervallen beschrijving nr. 58 ?
            - "Brieven en Gedenkschriften van G.K. v. H.", opgesteld door F.v.H. (genoemd in 643), concepten., c. 1872; 654; 1 omslag
              Zie 643
            - "Nagelaten geschrift van F. v. Hogendorp", over G.K. van H. in 1813, 3 complete exemplaren !!, gedrukt., jan. 1873; 643; 1 omslag
              Zie 654
              niet ingebonden
              een gewijzigde tekst hiervan vindt men in deel IV "Brieven en Gedenkschriften van G.K."
          - Stukken betreffende G.K. van Hogendorp, afkomstig van Prof. Van Assen te Leiden., 3.
            - Brief van F. Guillaume aan ..., afschr., 20-10-1737; 650; 1 stuk
            - Brieven van Willem (zoon van G.K.) aan Prof. v. A., hoogleraar aan de Juridische Faculteit te Leiden., 6-6-1813 - 30-4-1837 en z.d.; 281; 1 omslag
            - Brieven van J.H. (?) van der Palm aan zijn vriend Van Royen., 28-11-1817 - 3-2-1827 en z.d.; 638; 4 stukken
            - Brief van G.K. van H. aan L. Graaf van Limburg Stirum., 8-6-1819; 639; 1 stuk
            - Brief van H. van Royen aan G.K. van Hogendorp (op diens (= wiens ?) buitenplaats Ypenburg te Rijswijk), afschrift., 27-10-1820; 640; 1 lias
            - Brief van Wouters deter (?) Weerden aan de Staatsraad Van Royen. Mechelen., 31-12-1827; 646; 1 stuk
            - Brief van A.H. Falck aan D.J. van Lennep, afschr., 8-8-1834; 154; 1 stuk
            - Missive van Prof. v.Assen (?) aan Z.K.H. de erfprins / de Prins van Oranje (?) over het volgen door de laatste van colleges in het natuur- en volkenrecht te Leiden, afschr. Leiden., 20-11-1834; 649; 1 stuk
            - Lijkrede, gehouden aan het graf van (ambassadeur) Baron Hendrik Fagel, overl. 22-3-1838, op de begraafplaats "Ter Navolging" te Scheveningen., 27 maart 1838; 637; 1 stuk
            - Verhandeling door Prof. v.Assen over de jaren 1830-1841, betreffende de Belgische opstand, afschrift door E. van Assen., 12-8-1841; 636; 2 stukken
            - Brieven van Frits v.H. aan Prof. v.Assen te Leiden., 18-10-1827 - 17-1-1857 en z.d.; 386; 1 omslag
              doorgestreept: zie 399
            - Mededelingen van de "Maatschappij van fraaie kunsten en letteren", geschreven., oktober 1848; 632; 1 katern
            - Redevoering, gehouden door Prof. v.Assen te Leiden, o.a. over de rol van G.K. van H., uittreksel., jan. 1852; 572; 3 bladen
            - Briefwiseling van A. van Rappard, Minister van Oorlog, met de Luitenant-Generaal List., 13-20 mei 1853; 653; 2 stukken
              aantek.: "nagaan !!"
            - Brieven van F.v.H. aan Prof. v.Assen (?)., 13-23 mei 1853 en z.d.; 652; 6 stukken
            - Schrijven aan de Directeur van het Kabinet des Konings betreffende het ontwerp grondwetsherziening 1848, afschrift., 27-2-1855; 642; 1 stuk
            - "Suriname en de emancipatie", gedrukt. Paramaribo., mei 1857; 647; 1 blad
            - Brief van Prof. S. van Assen aan (F.v.H. ?). Velp., 31-7-1858; 641; 1 stuk
            - Brief van .. Taets v. Amerongen aan Prof. v.Assen (betreffende 1813)., 17-4-1859; 629; 1 stuk
              Zie 630
            - Brieven van Van Rechteren, 12 april-7 juli 1859, en van H. Boscha, aan Prof. v.Assen (betreffende 1813)., 25 april 1859; 631; 3 stukken
            - Brieven van C. Baron de Constant Rebecque (neef van de Generaal Majoor) aan Prof. v.Assen (betreffende 1813), waarvan 1 afschrift., 5 mei 1859 - 20 juli 1859; 628; 3 stukken
            - Brief van E. van Assen aan F.v.H., ten geleide van de brieven m.b.t. 1813, afkomstig van zijn vader Prof. v.Assen, met een lijstje van de toegezonden brieven., Z.d.; 630
              Bedoelde brieven vindt men beschreven onder de nrs. 628, 629 en 631
            - Brief van I. Da Costa aan Prof. Vischer te Utrecht over Willem en Dirk van Hogendorp, excerpt / afschrift (?)., Z.d.; 232; 1 stuk
            - Aantekening "Napoleon, Juris consulte", afkomstig van Prof. v.Assen., Z.d.; 648; 1 stuk
            - "Over de plaats van Bignon", Staatkundige beschouwingen door Prof. Mr. C. van Assen, o.a. over G.K. van H., Z.d.; 645; 1 stuk
            - "Une séance de la conférence", gedicht, afkomstig uit de papieren van E. / C. (?) van Assen., Z.d.; 644; 1 stuk
            - Herinneringen van Prof. van Assen, hoogleraar in het Burgerrecht te Leiden, aan het jaar 1813, concepten., Z.d.; 137; 2 stukken
              Zie ook 281
            - Recensie door H. van Roijen van het boek "Bijdragen tot de Huishouding van Staat in het Koninkrijk der Nederlanden, verzameld ten dienste van de Staten-Generaal", door G.K. van Hogendorp, 10e (en laatste) deel., Z.d.; 634; 1 deel
            - Verhandeling over het aangeboren gevoel van de existentie van God, Anonymer (?), opgesteld in het Frans., Z.d.; 633; 1 katern
          - Stukken betreffende de geschiedenis, verzameld door Frits, niet vallend onder B. en C., 4.
            verzameld geschiedkundig materiaal
            - Extract uit het Flusseele (? Fluweele ?) privilegeboek (in het Latijn), afschrift., 1304; 569; 1 stuk
            - Akte betreffende de heffing van een tol op de Wester Schelde, afschrift uit het privilegeboek van Antwerpen., 8 sept. 1469; 570; 1 katern
            - Brief van Johan Maurits van Nassau (De Braziliaan) aan de Gravinne van Stirum, afschrift., januari 1665; 566; 2 bladen
            - Verhandeling betreffende de onlusten in Rotterdam, veroorzaakt door baljuw van Nievelt, in de maand oktober 1692, gericht tegen de Raadpensionaris van Holland, Antonie Heinsius, afschrift., 5 oktober 1692; 567; 1 lias
            - Aantekeningen over de Posterijen onder de Staten en de Republiek., Z.d.(1725); 1115; 1 stuk
              Stukken afkomstig van D.C. de Leeuw, Raadpensionaris van de stad Utrecht nr. 659,660. 661, 665A
            - Memorie van overgave van de Gouverneur van Java, Nicolaas Hartingh, ten behoeve van zijn opvolger Willem Henrik van Ossenberch, afschrift (?). Semarang., 26-10-1761; 660; 1 deel
              ?("de Leeuw")
            - Lijst van oorlogsschepen, fregatten tec., uitgerust door het College der Admiraliteit van Amsterdam, over de jaren 1664 tot 1776., 659; 1 deel
            - Ontwerp voor Waterstaatkundige werken bij de Biesbosch, de Nieuwe Merwede en het Frederikkanaal (Zederik- ?), door de inspecteur-generaal van de Waterstaat J. Blanken Jansz., met een begeleidend schrijven van J. Blanken Jansz. aan de Minister van Binnenlandse Zaken en Waterstaat., 1-4-1815 - 13-10-1822; 661; 1 deel
            - Aantekeningen en afschriften van besluiten betreffende militaire zaken, in het bijzonder de opbouw van legereenheden in de 18e en 19e eeuw., Z.d.; 665A; 1 pak
              ("de Leeuw")?
              "Vanaf 604 einde verzameling F.v.H. ten behoeve van de geschiedschrijving "
            - Brief van "De bekende schrijver van de Londonsche Brief van 23-3-1784" aan zijn vriend betreffende de inhoud van een te Peking gevonden handschrift, gedrukt. Londen., 29-3-1784; 618